臺灣臺南地方法院交通事件裁定　　　　 96年度交聲字第343號
原處分機關　交通部公路總局嘉義區監理所新營監理站
異議人即
受處分人　　乙○○
上列受處分人因違反道路交通管理處罰條例案件，對於交通部公
路總局嘉義區監理所新營監理站，民國96年4月30日所為之裁決
處分（處分案號：新監裁違字第裁73-L00000000號），聲明異議
，本院裁定如下：
      主  文
異議駁回。
      理  由
一、原處分意旨略以：異議人即受處分人乙○○（下稱異議人）
    駕駛車號RK-9512號自用小客車，於民國96年4月15日11時20
    分許，行經嘉義縣嘉172線9公里處，因「闖紅燈」 (南向北
    )，經嘉義縣警察局布袋分局新塭派出所警員 (以下稱舉發
    機關)予以製單舉發，嗣後交通部公路總局嘉義區監理所新
    營監理站，以異議人違規事實明確，乃依道路交通管理處罰
    條例 (下稱處罰條例)第53條第1項暨違反道路交通管理事件
    統一裁罰基準、處罰條例第63條第1項之規定，裁處異議人
    罰鍰新台幣（下同）2700元並計違規點數3點等語。
二、本件聲明異議意旨略以：異議人車輛過斑馬線後才亮黃燈，
    沒有闖紅燈，且異議人當場要求員警播放舉發違規錄影帶查
    看被拒絕云云，為此聲明異議。
三、按汽車駕駛人，行經有燈光號誌管制之交岔路口闖紅燈者，
    處1800元以上5400元以下罰鍰；又汽車駕駛人有違反處罰條
    例第53條第1項情形時，除依原條款處罰鍰外，記違規點數3
    點；處罰條例第53條第1項、第63條第1項第3款，分別定有
    明文。
四、本院審酌：
  (一)異議人駕駛其所有之車號RK-9512號自用小客車，於上述時
    、地，經舉發機關以「闖紅燈」為由予以製單舉發。嗣後原
    處分機關以異議人違規事實明確，乃依處罰條例第53條第1
    項及第63條第1項第3款之規定，裁處異議人罰鍰2700元並記
    違規點數3點之事實，有：
　　原處分機關新監裁違字第裁73-L00000000號裁決書。
　　異議人汽車車籍查詢表1紙
 　 舉發機關嘉縣警交字第L00000000號舉發違反道路交通管
      理事件通知單
    等件為證，且為異議人所不否認，此部分事實當可認定。
  (二)證人即本件舉發員警甲○，於本院調查中證稱：「是我舉發
    的。舉發當日我有看到違規人於紅燈亮後二秒後，才進入十
    字路口，我們於攔檢點將異議人攔檢」、「我們是依法舉發
    」 (見本院卷第17頁)，已證稱異議人所有上揭車輛於上揭
    時地之違規事實明確。
  (三)參以證人甲○警員與異議人間，不僅未有任何怨隙，且係毫
    不相識之人，衡情證人應無設詞攀誣，或是虛構違規事實以
    陷害異議人之理。且參以前揭證言應無誤看或誤為判斷之可
    能。何況警員執行公務時，本身即受有行政懲處責任之監督
    ，且其到庭具結作證，更係以刑事責任擔保其證言之真實性
    ，故證人甲○警員之上開證述內容，以及其所記錄舉發之
    本件違規事實，經核應無不可採信之處。何況，本件尚有舉
    發違規照片4幀 (本院卷第20頁)、舉發違規錄影光碟1片 (
    本院卷第21頁)及本院勘驗筆錄之內容 (本院卷第22 頁)足
    以作為異議人違規事實之佐證，因之，異議人於前述時、地
    ，駕駛上開車輛之違規行為，應可認定。
  (四)再按執行交通勤務警察依法律規定製單舉發違反道路交通管
    理處罰條例所列之違規事實，並由公路主管機關加以處罰，
    即係行政處分，受處分人不服公路主管機關所為之處罰，依
    道路交通管理處罰條例第87條之規定向管轄地方法院聲明異
    議，自屬行政救濟程序，其舉證責任分配，應採民事訴訟上
    舉證責任分配原則，87年10月28日修正公布之行政訴訟法第
    136條同揭此旨，而明文規定準用民事訴訟法第277條舉證責
    任分配之原則。本件異議人僅主張「車輛駛過斑馬線才亮黃
    燈」、「證人所言不實在」，然而並未提出其他積極證據供
    本院調查，自不能認其已善盡其舉證責任，故其所辯尚非可
    採。又異議人復主張曾當場要求員警播放舉發違規錄影帶查
    看被拒絕云云，然查此與異議人是否有此違規行為無關，異
    議人尚不能以此即主張舉發不合法，附此敘明。
五、綜上所述，異議人於前述時、地闖紅燈，違規事實既可認定
    ，原處分機關裁處異議人罰鍰2700元，並記違規點數3點，
    經核於法尚無違誤，異議人異議內容，並無理由，應予駁回
六、據上論斷，應依道路交通案件處理辦法第19條，裁定如主文
    。
中　　華　　民　　國　　96　　年　　11　　月　　19　　日
　　　　　　  　　　　　交通法庭法　官　蔡直青
以上正本證明與原本無異。
如不服本裁定，應於收受送達後5日內向本院提出抗告狀。（應
附繕本）
                                書記官  劉鴻瑛
中　　華　　民　　國　　96　　年　　11　　月　　22　　日
